臺灣板橋地方法院刑事裁定　　　　　　　96年度聲字第3677號
聲　請　人　臺灣板橋地方法院檢察署檢察官
受　刑　人　甲○○
上列聲請人因受刑人違反毒品危害防制條例等案件，先後判決確
定如附表所載，聲請定其應執行刑（96年度執聲字第1970號），
本院裁定如下：
    主  文
甲○○因犯如附表所載之罪，所處如附表所載之刑，應執行有期
徒刑伍月，如易科罰金，以銀元參佰元折算壹日。
    理  由
一、本件聲請意旨略以：受刑人因違反毒品危害防制條例等罪，
    先後經判決確定如附表，應依刑法第53條、第51條第5 款，
    定其應執行之刑，爰依刑事訴訟法第477 條第1 項聲請裁定
    定其應執行之刑等語。
二、按數罪併罰，有二裁判以上者，依刑法第51條規定定其應執
    行刑，刑法第53條定有明文。又按受刑人行為後，刑法及其
    施行法業於民國95年7 月1 日修正施行，依刑法第2 條第1
    項規定：「行為後法律有變更者，適用行為時之法律。但行
    為後之法律有利於行為人者，適用最有利於行為人之法律」
    。且依刑法第51條定應執行刑時，行為人於裁判確定前犯數
    罪，其中一罪在新法施行前者，即應為新舊法比較，此有最
    高法院95年5 月23日第8 次刑事庭會議決議可資參照。查受
    刑人於裁判確定前犯數罪，其中附表編號2 之罪係於95年7
    月1 日之前犯之，依修正前刑法第51條規定「數罪併罰，分
    別宣告其罪之刑，依左列各款定其應執行者。」其中第5 款
    規定「宣告多數有期徒刑者，於各刑中之最長期以上，各刑
    合併之刑期以下，定其刑期。但不得逾二十年。」修正後刑
    法第51條第5 款則規定「宣告多數有期徒刑者，於各刑中之
    最長期以上，各刑合併之刑期以下，定其刑期。但不得逾三
    十年。」比較新舊法之結果，自以舊法規定之定應執行刑之
    上限為二十年對行為人較為有利，此修正影響行為人刑罰之
    法律效果，是受刑人行為後法律已有變更，依刑法第2 條第
    1 項前段規定，應適用行為時之舊法即修正前刑法第51條第
    5 款規定定其應執行之刑。
三、又按，受刑人行為後，刑法第41條亦有修正，於犯罪時之刑
    法第41條第1 項、第2 項分別規定：「犯最重本刑為五年以
    下有期徒刑以下之刑之罪，而受六個月以下有期徒刑或拘役
    之宣告，因身體、教育、職業、家庭之關係或其他正當事由
    ，執行顯有困難者，得以一元以上三元以下折算一日，易科
    罰金。但確因不執行所宣告之刑，難收矯正之效，或難以維
    持法秩序者，不在此限。」、「併合處罰之數罪，均有前項
    情形，其應執行之刑逾六月者，亦同。」；又受刑人行為時
    之易科罰金折算標準，修正前罰金罰鍰提高標準條例第2 條
    前段（現已刪除）規定，就其原定數額提高為一百倍折算一
    日，則本件受刑人行為時之易科罰金折算標準，應以銀元三
    百元折算一日，經折算為新臺幣後，應以新臺幣九百元折算
    為一日。惟95年7 月1 日施行之刑法第41條第1 項、第2 項
    則分別規定：「犯最重本刑為五年以下有期徒刑以下之刑之
    罪，而受六個月以下有期徒刑或拘役之宣告者，得以新臺幣
    一千元、二千元或三千元折算一日，易科罰金。但確因不執
    行所宣告之刑，難收矯正之效，或難以維持法秩序者，不在
    此限」、「前項規定於數罪併罰，其應執行之刑未逾六月者
    ，亦適用之。」比較修正前後，其應執行之刑逾六月者是否
    得易科罰金及易科罰金折算標準之結果，以95年7 月1 日施
    行前之規定，較有利於受刑人，則應依刑法第2 條第1 項前
    段，適用修正前刑法第41條第1 項前段、第2 項、修正前罰
    金罰鍰提高標準條例規定，定其易科罰金折算標準。綜上，
    依法律整體比較結果，本件定其應執行刑亦應依刑法第2 條
    第1 項前段之規定，適用行為時之舊法。
四、經查：受刑人甲○○因犯毒品危害防制條例等罪，先後經本
    院判處如附表所示之刑，且均已確定在案，此有臺灣高等法
    院被告前案紀錄表、本院95年度簡字第7473號判決書、95年
    度簡字第7470號判決書各1 件附卷可稽。茲檢察官所為本件
    聲請，本院認為正當，應定其應執行之刑；爰依刑事訴訟法
    第477 條第1 項，刑法第53條、第2 條第1 項前段、修正前
    第51條第5 款、修正前第41條第1 項前段，修正前罰金罰鍰
    提高標準條例第2 條，裁定如主文。
中　　華　　民　　國　 　96　　年  　12　　月　  18 　日
                  刑事第六庭       法　官  高文淵
以上正本證明與原本無異。
如不服本裁定，應於裁定送達後5 日內向本院提出抗告狀。
                                   書記官  林進煌
中　　華　　民　　國　 　96　　年  　12　　月　  18 　日
受刑人甲○○定應執行之刑案件一覽表
┌────────┬────────┬────────┐
│編          號  │       一       │       二       │
├────────┼────────┼────────┤
│罪          名  │施用第二級毒品  │施用第二級毒品  │
├────────┼────────┼────────┤
│宣    告    刑  │有期徒刑6 月，如│有期徒刑6 月，如│
│                │易科罰金，以新臺│易科罰金，以銀元│
│                │幣1,000 元折算1 │300 元折算1 日  │
│                │日              │（業經本院判決減│
│                │（業經本院判決減│刑為有期徒刑3 月│
│                │刑為有期徒刑3 月│，如易科罰金，以│
│                │，如易科罰金，以│銀元300 元折算1 │
│                │新臺幣1,000 元折│日）            │
│                │算1 日）        │                │
├────────┼────────┼────────┤
│犯  罪  日  期  │95年8 月29日    │95年6 月1 日下午│
│                │                │2 時35分許經警查│
│                │                │獲後採尿前96小時│
│                │                │內之某時（不含為│
│                │                │警查獲後採尿前之│
│                │                │時間）          │
├────────┼────────┼────────┤
│偵查（自訴）機關│板橋地檢95年度毒│板橋地檢95年度毒│
│                │偵字第6091號    │偵字第4023號    │
│年  度   案   號│                │                │
├───┬────┼────────┼────────┤
│      │法    院│  板橋地方法院  │  板橋地方法院  │
│      ├────┼────────┼────────┤
│最  後│案    號│95年度簡字第7470│95年度簡字第7473│
│事實審│        │號              │號              │
│      ├────┼────────┼────────┤
│      │判決日期│  96年9 月29日  │  96年9 月29日  │
├───┼────┼────────┼────────┤
│      │法    院│  板橋地方法院  │  板橋地方法院  │
│      ├────┼────────┼────────┤
│確  定│案    號│95年度簡字第7470│95年度簡字第7473│
│判  決│        │號              │號              │
│      ├────┼────────┼────────┤
│      │判    決│  96年11月19日  │  96年11月19日  │
│      │確定日期│                │                │
├───┴────┼────────┼────────┤
│所  犯  法  條  │毒品危害防制條例│毒品危害防制條例│
│                │第10條第2 項    │第10條第2 項    │
├────────┼────────┼────────┤
│備            註│板橋地檢96年度執│板橋地檢96年度執│
│                │字第12324 號    │字第12323 號    │
└────────┴────────┴────────┘
